【裁判字號】    97,交聲,168
【裁判日期】    970627
【裁判案由】    違反道路交通管理處罰條例聲明異議
【裁判全文】
臺灣基隆地方法院交通事件裁定         97年度交聲字第168號
移送機關即
原處分機關  交通部公路總局臺北區監理所基隆監理站
異  議  人
即受處分人  甲○○
                    國民
上列受處分人因違反道路交通管理處罰條例案件，對於交通部公
路總局臺北區監理所基隆監理站中華民國97年5 月14日所為之處
分（原處分案號：基監字第裁42-C00000000號），聲明異議，本
院裁定如下：
    主  文
異議駁回。
    理  由
一、原處分意旨略以：異議人即受處分人甲○○（下稱異議人）
    於民國97年3月30日1 時10分許，騎乘車牌號碼K7P-911號重
    型機車，行經臺北縣萬里鄉○○路口，因「號牌未依規定位
    置懸掛」，經臺北縣政府警察局金山分局野柳派出所警察當
    場掣單舉發，因而依道路交通管理處罰條例第12條第1項第7
    款之規定，裁處異議人罰鍰新臺幣（下同）5,400 元，並依
    同條例第12條第2 項（原處分漏未記載）之規定，吊銷牌照
    。
二、異議意旨略以：系爭車輛係因97年3月初因車禍遭後方車輛
    擦撞，導致車牌歪斜，為免影響車牌懸掛，故至車行修理，
    惟因車行當時並無備料，始將車牌往上移，並將之固定，且
    從車輛後方觀看，車牌並未有辨識不明之情形，異議人並非
    刻意改裝或未依指定位置懸掛車牌，乃依法聲明異議等語。
三、按汽車有號牌不依指定位置懸掛之情形者，處新台幣 3,600
    元以上10,800元以下之罰鍰，前項第7款之牌照吊銷之，道
    路交通管理處罰條例第12條第1項第7款、第2項定有明文。
四、經查：
(一)、異議人所有車牌號碼K7P-911號重型機車，行經臺北縣萬里
    鄉○○路口，有「號牌未依規定位置懸掛」之違規事實，除
    有臺北縣政府警察局金山分局97年4月18日北縣警金交裁字
    第0970008005號函、97年5月23日北縣警金交裁字第0970010
    801號函、臺北縣警察局北縣警交字第C00000000 號舉發違
    反道路交通管理事件通知單影本1紙、違規照片2張附卷可參
    外，當天攔停舉發之臺北縣政府警察局金山分局野柳派出所
    警員乙○○亦到庭證稱：「（問：你們認定未依規定位置懸
    掛的理由為何？）該車是經過大幅度的改裝，與原廠不同，
    該懸掛的位置應該是在重型機車的座墊後方，等於是在後輪
    的正上方，但是異議人懸掛的位置很裡面，與一般位置不同
    、（問：你們認定的依據，認為懸掛位置是不明顯嗎？）也
    是有不明顯的地方，但是最主要是異議人的機車有經過修改
    ，整個號牌的位置往內縮，與原廠設計的地方不一樣，不過
    異議人懸掛的位置也不夠明顯，他懸掛的位置車牌整個往裡
    面縮、（問：往裡面縮，如果有違規的行為，拍照是否會有
    困難？）是的，測速照相可能會拍不到」等語（見本院訊問
    筆錄第2至3頁）。異議人雖辯稱：「．．．我有曾經被拍照
    取締．．．我之前有騎乘一個多月，在路上也有被警察臨檢
    ，警察看我的車牌查詢時，警察也沒有說我的車牌位置有什
    麼問題，沒有說車牌懸掛位置會影響取締」云云（見本院訊
    問筆錄第4頁），卻無法舉證證明警方同意其車牌懸掛方式
    之相關證明文件。
(二)、而異議人亦自承：「（問：機車是否確實有改裝過？）有
    ，因為我之前被他人撞到車子後方，導致大牌有點被接歪，
    所以我就乾脆把車牌位置往上一點並固定住，我的車牌位置
    是固定的，並不是可移動的、（問：你的機車原來是否有擋
    泥板？）原來是有，但是我自己把它切掉了」，是以該輛重
    型機車是經過異議人改裝過，而觀之警方提供附卷之「採證
    照片」該車輛之車牌照片，號牌內縮，往內傾斜近約60度，
    確有造成違規取締困難之虞，故異議人辯稱未刻意改裝或未
    依規定懸掛號牌等語，自難採信。
五、綜上所述，異議人所有車牌號碼K7P-911號重型機車，有「
    號牌未依規定位置懸掛」之違規事實，既可認定，原處分機
    關依道路安全管理處罰條例第12條第1 項第7款、第2項等規
    定，裁處異議人罰鍰新臺幣5,400元，並吊銷牌照，於法即
    無不當。本件異議內容，經核並無理由，故應予以駁回。
中    華    民    國    97    年    6     月    27    日
                  交通法庭法  官  陳伯厚
以上正本證明與原本無異。
對於本件裁定如有不服，應於收受送達後5日內，向本院提出抗
告書狀，敘述抗告之理由，抗告於臺灣高等法院。
中    華    民    國    97    年    6     月    27    日
                          書記官  黃士元


司法院資訊處製作；財團法人民間司法改革基金會備份。
